# 如何判断本公司是否对该公司有无重大影响？陈版

提问人：呼叫帮助 时间：2010-04-06 17:33:21
本公司投资一个尚未上市的证券公司，本公司占其股权比例为18%，为第二大股东同时本公司占有该公司一个董事会名额，该公司总正有 7 个董事。年未本公司未对证券公司进行权益法核算，但中介机构认为应需要以权益法核算，理由是本公司对该公司有影响，理由是在被投资单位的董事会或类似权力机构中派有代表。但本公司认为虽然本公司占有一个董事会名额，但本公司无法对通过该代表参与被投资单位经营政策的制定，达到对被投资单位施加重大影响（除此外本公司与该公司无其他业务往来）。请问陈版这种情况下我们如何判断本公司是否对该公司有无影响？需要取得哪些方面的资料来支撑有无影响？

回答人：chenyiwei
回复 楼主 呼叫帮助 的帖子这是一个涉及高度主观的判断的领域。占有一个董事席位是存在重大影响的可能迹象之一，但不是决定性的判断标准。对于公司所主张的“虽然本公司占有一个董事会名额，但本公司无法对通过该代表参与被投资单位经营政策的制定，达到对被投资单位施加重大影响”，公司也需要提供相关的证据，例如证券公司的章程是否明确该董事席位为非执行董事，或者对该董事参与证券公司的财务、经营决策等施加了若干限制。 需要明确的是：“重大影响”代表的是一种权力（power），所谓“权力”就表明目前不行使不等于将来也不会行使，只要该董事参与了表决，并且章程或其他书面文件对其权力的行使未施加任何限制，就说明本公司可以参与该被投资证券公司的财务和经营决策的制定过程，毕竟1/7的表决权也不算少了。

回答人：chenyiwei
回复 藤椅 呼叫帮助 的帖子请再查一下证券公司的章程等相关文件中对于该非执行董事权限的规定。一般理解仅派出非执行董事的，对被投资企业具有重大影响的可能性较小。 20 ～ 50 ％的股权比例是一个参考标准，不是绝对标准，并不能起到“一票否决”的效果，尤其是金融企业的股权都很分散的情况下。

回答人：chenyiwei
回复 地板 呼叫帮助 的帖子可以作为论据。但需要结合该董事任职期间是否积极地参与提出议案、否决议案的情况等履职状况因素综合分析。

回答人：chenyiwei
回复 8 楼 lileihome 的帖子对控制、共同控制和重大影响的判断更多地是一种主观的专业判断，需要综合多方面的因素。你说的情况，一般理解具有重大影响的可能性是很大的，因为股权比例在 20 ～ 50 ％之间且在对方董事会中占有 1 ／ 3 的表决权，但不能绝对地说一定有或者没有重大影响。

回答人：chenyiwei
回复 10 楼 呼叫帮助 的帖子执行董事和非执行董事的权限还是有所区别的,这应当会在公司章程、董事会规则等文件中体现出来。另外有些公司可能规定在同意票和反对票相等的情况下董事长有多投一票的权利等。 重大影响的分析不是单纯基于在董事会中有无代表或者表决权比例。对于这些问题，我和其他回答者只能提供一种思考问题的方法，是无法代替当事人或者审计师作出应当由他们来作出的专业判断的。

提问人：Wolf9966 时间：2012-10-11 15:27:13
回复 chenyiwei 的帖子
陈版,有一事咨询您:
A.B两公司实际控制人同为一个自然人.B为一投资咨询公司,向A投资,占A公司15%股份.请问您,B的此项投资是按权益法核算还是成本法核算.谢谢!

回答人：chenyiwei
根据具体情况判断，不能一概而论，关键是B自身是否可对A施加重大影响以实现B自身的经济利益最大化。

提问人：362889260 时间：2016-06-16 21:51:28
陈版，我也有一个问题想请教你。 A公司是上市公司 ，A向B定向增发股票，B占A总股权18%不到，暂居第一大股东，但由于流通股股东的股权变动，B经常性在第一大和第二大股东之间变动。并且B没有向A派遣任何人员，而且也无关联交易等等因素。 请问在这种情况下，B公司取得的股权应该以长投计量还是以可供出售金融资产计量？

回答人：chenyiwei
建议首先确定A的实际控制人是谁，再根据A的治理结构情况考虑B对Ａ有无控制、共同控制或重大影响。

提问人：ahappy61 时间：2017-11-16 16:20:04
陈老师您好：
借用该主题向您请教一个问题，不胜感激。 公司A持有公司B公司50%的股权，但是董事会没有席位，且这50%的股权计划转让给另外一个股东C，有协议约定，在转让前，公司A不具有表决权。公司B是项目公司，A是B的EPC承包方。
这样的情况下，A公司可以认定为对B不具有有重大影响吗？没有董事会席位，没有表决权，对项目公司也没有派出管理人员。
如果不具有重大影响，A公司可以把这50%的股权重分类为可供出售金融资产，或者持有待售金融资产吗？
假如可以转为可供出售或者持有待售的话，A公司在编制合并报表的时候，是不是就可以不对这50%的股权之间的顺流交易进行抵消了呢？
盼回复，谢谢陈老师

回答人：chenyiwei
这种EPC项目公司的控制权问题不是简单依据股权和表决权比例来判断的。参考合并报表准则中关于对结构化主体和自动驾驶主体的控制权判断的相关指引。建议重新考虑是否存在控制权的判断。